臺灣高等法院民事裁定　　　　　　　　　96年度抗字第1989號
　　抗　告　人　甲○○
　　　　　　　　丙○○
　　共　　　同
　　代　理　人　陳貴德律師
　　　　　　　　歐德芳律師
抗告人因與相對人乙○○間所有權移轉登記等事件，對於96年11
月8日臺灣士地方法院96 年度重訴字第97號所為裁定提起抗告，
本院裁定如下：
    主  文
抗告駁回。
抗告訴訟費用由抗告人負擔。
    理  由
一、原裁定略以：抗告人不服原法院96年度重訴字第97號民事判
    決，提起第二審上訴，惟未據繳納第二審裁判費每人各新臺
    幣九十三萬五千五百三十二元，經於96年10月12日裁定限抗
    告人於5日內補繳，逾期不繳即駁回上訴，該裁定於96 年10
    月19日送達抗告人，茲逾期未補正，上訴為不合法，應予駁
    回等語。
二、本件抗告意旨略以：原法院之補費裁定，並未合法送達予抗
    告人，致未能遵期繳納，原裁定駁回上訴非有理由，爰請求
    廢棄云云。
三、按送達於住居所、事務所或營業所，不獲會晤應受送達人者
    ，得將文書付與有辨別事理能力之同居人或受僱人，為民事
    訴訟法第137條第1項所明定。查抗告人於原法院提起訴訟，
    起訴狀上載明地址為台北市○○區○○路85號，有起訴狀及
    委任狀可稽（原法院卷第11、95-96頁）。 抗告人嗣對原法
    院96年度重訴字第97號第一審判決提起上訴，未據繳納第二
    審裁判費，經原法院於96 年裁定限抗告人於5日內補繳，逾
    期不繳即駁回上訴，而該裁定於96年10月19日依上開地址送
    達，由同居人即抗告人之媳江文娜收受，有送達證書可按（
    原法院卷第231-232頁）， 則依前揭民事訴訟法第137條第1
    項規定，應係合法送達。抗告人雖辯稱：補費裁定未合法送
    達云云，惟上開地址乃抗告人於原法院訴狀中所陳明，且原
    法院其後於96年11月8 日駁回抗告人第二審上訴之裁定亦係
    送達該址，由抗告人甲○○自己親收及以抗告人丙○○之父
    （同居人）之身分受領，亦有送達證書足憑（原法院卷237-
    238頁）， 益見上開台北市○○區○○路85號地址確為抗告
    人之住居所甚明，抗告人上開辯解，委無可採。茲抗告人逾
    期未依裁定繳納第二審裁判費，原法院予以查明，有答詢表
    在卷（原法院卷第234-235頁）， 因而駁回抗告人之第二審
    上訴，並無不合。抗告人仍執陳詞，指摘原裁定不當，為無
    理由，應予駁回。
四、據上論結：本件抗告為無理由，依民事訴訟法第495條之1第
    1項、第449條第1項、第95條、第78條、第85條第1項本文，
    裁定如主文。
中　　華　　民　　國　　96　　年　　12　　月　　6 　　日
　　  　　　　　　　民事第一庭
                        審判長法　官  張耀彩
　　　　  　　　　　　　      法　官  盧彥如
　　　　　  　　　　　　      法　官  林金吾
正本係照原本作成。
本裁定除以適用法規顯有錯誤為理由，並經本院許可外，不得再
抗告。如提起再抗告，應於收受後10日內委任律師為訴訟代理人
向本院提出再抗告狀。並繳納再抗告費新台幣１千元。
中　　華　　民　　國　　96　　年　　12　　月　　6 　　日
                              書記官  張淑芳
